【裁判字號】    89,交簡上,1
【裁判日期】    890517
【裁判案由】    過失傷害
【裁判全文】
台灣彰化地方法院刑事判決                          八十九年度交簡上字第一號
    上  訴  人  台灣彰化地方法院檢察署檢察官
    上  訴  人
    即  被  告  甲○○
    選任辯護人  沈朝江律師
右列上訴人因被告所涉過失傷害案件，不服本院八十八年度彰交簡字第一０號中華民
國八十八年十月十八日第一審判決（聲請案號：八十七年度偵字第四七九一號），提
起上訴，本院管轄之第二審合議庭判決如左：
    主      文
原判決撤銷。
甲○○從事業務之人，因業務上之過失傷害人，處有期徒刑貳月，如易科罰金，以
佰元折算壹日。
    事      實
甲○○係從事玩具、書架等產品之製造、銷售為業，平日並偶爾協助同業為該等產品
之包裝加工，且因而駕駛自用小貨車載運貨品回住處包裝，駕駛為其附隨業務。其於
民國八十七年（聲請簡易判決處刑書誤植為八十八年）十二月十二日晚間，駕駛向友
人借得之車牌號碼ＯＦ－五四二六號自用小貨車，自彰化縣花壇鄉，載運貨品返回住
處，而沿彰化市○○路由東向西方向行駛，至同日二十一時四十五分許，途經該路四
四二號前之無號誌交岔路口時，原應注意減速慢行，作隨時停車之準備，以避免發生
危險事故，依當時天侯、路況等客觀情況，又無不能注意之情事。詎其竟疏未注意，
貿然以時速約四十公里之速度通過該交岔路口，致突遇亦疏未注意觀察左右來車，即
貿然不當穿越道路之行人丙○○○時，已煞避不及，自用小貨車因而撞及該行人丙○
○○，使丙○○○倒地，受有頭部外傷併顏面裂傷、左側股骨粉碎開放性骨折、右側
股骨骨折、左側脛骨骨折、胸部挫傷、左側多處肋骨骨折及兩側血胸。甲○○於肇事
後，犯罪未被發覺前，即囑其妻乙○○以電話報警，而向有偵查犯罪權限之彰化縣警
察局彰化分局莿桐派出所自首，並接受裁判。案經丙○○○訴由彰化縣警察局彰化分
局報請臺灣彰化地方法院檢察署檢察官偵查起訴。
    理      由
一、右揭駕車肇事致被害人丙○○○倒地受傷之事實，業據被告甲○○於警訊及偵、
    審中坦承不諱，核與被害人指訴及證人即被告之妻乙○○證述情節相符，並有道
    路交通事故調查報告表及診斷書各一紙在卷可資佐證。按汽車行經無號誌之交岔
    路口時，應減速慢行，作隨時停車之準備，道路交通安全規則第九十三條第一項
    第四款定有明文，被告係領有駕駛執照之駕駛人，原應注意依規定行駛，且依當
    時天候、路況等客觀情況，並無不能注意之情事，乃其竟疏未注意及此，貿然以
    時速約四十公里之速度，通過前開交岔路口，致撞及穿越道路之行人，其駕駛行
    為自有過失；雖被害人行人未注意左右無來車，即貿然不當穿越道路，為本件車
    禍肇事主因，亦不能解免被告應負過失之責，本件經囑託臺灣省彰化縣區車輛行
    車事故鑑定委員會鑑定結果，亦持同一見解，有該會鑑定意見書一份在卷可參。
    被告過失行為與被害人受傷之間，復有相當因果關係，本件事證明確，被告犯行
    堪予認定。
二、查被告係從事玩具、書架製造、銷售為業之人，偶爾並協助同業包裝貨品，且因
    而駕駛自用小貨車載運貨品，此為被告所自承，故駕駛汽車為其附隨業務，其於
    執行該附隨業務中，因過失致他人受傷害，核其所為，係犯刑法第二百八十四條
    第二項前段之業務過失傷害罪。公訴意旨認被告係犯同法條第一項前段之普通過
    失傷害罪，所引法條，尚有未洽，應予變更。又被告於本件肇事後，犯罪未被發
    覺前，即囑其妻報警，向有偵查犯罪權限之彰化縣警察局彰化分局莿桐派出所自
    首，並接受裁判，復據處理本件車禍之警員孫正良及證人乙○○到庭結證屬實，
    應依自首之規定，減輕其刑。原判決對被告論罪科刑，固非無見，惟查：原審疏
    未認定被告所犯係業務過失傷害罪，且未審酌被告已符合自首規定，應依法減輕
    其刑。上訴人即原公訴人及被告上訴意旨分別以：被告所犯為業務過失傷害罪，
    及已符合自首要件等語，即有理由，自應由本院撤銷改判。爰審酌被告素行、過
    失程度（係肇事次因）、所生損害及犯罪後態度（迄未能與被害人達成和解，然
    已賠償部分醫藥費損失）等一切情狀，量處如主文所示之刑，並諭知易科罰金之
    折算標準。
據上論斷，應依刑事訴訟法第四百五十五條之一第一項、第三項、第三百六十九條第
一項前段、第三百六十四條、第二百九十九條第一項前段、第三百條，刑法二百八十
四條第二項前段、第四十一條、第六十二條前段，罰金罰鍰提高標準條例第一條前段
、第二條前段，判決如主文。
中      華      民      國    八十九    年      五      月     十七     日
                                        審判長法官  邱  顯  祥
                                        法      官  林  慧  英
                                        法  官  王  紋  瑩
右正本證明與原本無異。
本件不得上訴
                                        法院書記官  簡  茂  村
中      華      民      國    八十九    年      五      月      十九    日
刑法第二百八十四條
因過失傷害人者，處六月以下有期徒刑、拘役或五百元以下罰金。致重傷者，處一年
以下有期徒刑、拘役或五百元下罰金。
從事業務之人，因業務之過失傷害人者，處一年以下有期徒刑、拘役或一千元以下罰
金。致重傷者，處三年以下有期徒刑、拘役或二千元以下罰金。


司法院資訊處製作；財團法人民間司法改革基金會備份。
